tr: Basınç sensörü port/diş standardı: 1/4" BSPT; 1/4" NPT; 1/8" BSPT; 1/8" NPT; 3/8" NPT; M10x1.0; M10x1.25; M12x1.5; M14x1.5; M16x1.5; M18x1.5; Diğer
ro-RO: Standardul portului/filetului pentru senzorul de presiune: 1/4" BSPT; 1/4" NPT; 1/8" BSPT; 1/8" NPT; 3/8" NPT; M10x1,0; M10x1,25; M12x1,5; M14x1,5; M16x1,5; M18x1,5; Altele
cs: Port/standardní závit senzoru tlaku: 1/4" BSPT; 1/4" NPT; 1/8" BSPT; 1/8" NPT; 3/8" NPT; M10x1,0; M10x1,25; M12x1,5; M14x1,5; M16x1,5; M18x1,5; Ostatní
pl: Standard portu/gwintu czujnika ciśnienia: 1/4" BSPT; 1/4" NPT; 1/8" BSPT; 1/8" NPT; 3/8" NPT; M10x1,0; M10x1,25; M12x1,5; M14x1,5; M16x1,5; M18x1,5; Inne
es: Estándar puerto y rosca del sensor de presión: 1/4" BSPT; 1/4" NPT; 1/8" BSPT; 1/8" NPT; 3/8" NPT; M10x1.0; M10x1.25; M12x1.5; M14x1.5; M16x1.5; M18x1.5; Otro
en: Pressure sensor port / thread standard: 1/4" BSPT; 1/4" NPT; 1/8" BSPT; 1/8" NPT; 3/8" NPT; M10x1.0; M10x1.25; M12x1.5; M14x1.5; M16x1.5; M18x1.5; Other
fi: Paineanturin portti / ketjustandardi: 1/4" BSPT; 1/4" NPT; 1/8" BSPT; 1/8" NPT; 3/8" NPT; M10x1.0; M10x1.25; M12x1.5; M14x1.5; M16x1.5; M18x1.5; Muu
el: Θύρα αισθητήρα πίεσης / πρότυπο σπειρώματος.: 1/4" BSPT; 1/4" NPT; 1/8" BSPT; 1/8" NPT; 3/8" NPT; M10x1.0; M10x1.25; M12x1.5; M14x1.5; M16x1.5; M18x1.5; Άλλο
zh-CN: 压力传感器接口/螺纹标准: 1/4" BSPT; 1/4" NPT; 1/8" BSPT; 1/8" NPT; 3/8" NPT; M10x1.0; M10x1.25; M12x1.5; M14x1.5; M16x1.5; M18x1.5; 其他
fr: Norme d’orifice ou de filetage du capteur de pression: 1/4" BSPT; 1/4" NPT; 1/8" BSPT; 1/8" NPT; 3/8" NPT; M10x1,0; M10x1,25; M12x1,5; M14x1,5; M16x1,5; M18x1,5; Autre
lt-LT: Slėgio jutiklio jungties / sriegio standartas: 1/4" BSPT; 1/4" NPT; 1/8" BSPT; 1/8" NPT; 3/8" NPT; M10x1,0; M10x1,25; M12x1,5; M14x1,5; M16x1,5; M18x1,5; Kita
ru: Стандарт порта или резьбы датчика давления: 1/4" BSPT; 1/4" NPT; 1/8" BSPT; 1/8" NPT; 3/8" NPT; M10x1,0; M10x1,25; M12x1,5; M14x1,5; M16x1,5; M18x1,5; Другое
da: Tryksensorport / gevindstandard: 1/4" BSPT; 1/4" NPT; 1/8" BSPT; 1/8" NPT; 3/8" NPT; M10x1,0; M10x1,25; M12x1,5; M14x1,5; M16x1,5; M18x1,5; Anden
ja: 圧力センサーポート/スレッド規格: 1/4" BSPT; 1/4" NPT; 1/8" BSPT; 1/8" NPT; 3/8" NPT; M10x1.0; M10x1.25; M12x1.5; M14x1.5; M16x1.5; M18x1.5; その他
vi: Cổng/ren tiêu chuẩn của cảm biến áp suất: 1/4" BSPT; 1/4" NPT; 1/8" BSPT; 1/8" NPT; 3/8" NPT; M10x1.0; M10x1.25; M12x1.5; M14x1.5; M16x1.5; M18x1.5; Khác
hu: Nyomásérzékelő portja/menetszabványa: 1/4" BSPT; 1/4" NPT; 1/8" BSPT; 1/8" NPT; 3/8" NPT; M10x1,0; M10x1,25; M12x1,5; M14x1,5; M16x1,5; M18x1,5; Egyéb
bg-BG: Стандарт на порта / резбата на сензора за налягане: 1/4" BSPT; 1/4" NPT; 1/8" BSPT; 1/8" NPT; 3/8" NPT; M10x1.0; M10x1.25; M12x1.5; M14x1.5; M16x1.5; M18x1.5; Друго
sl-SI: Standard odprtine/navoja senzorja tlaka: 1/4" BSPT; 1/4" NPT; 1/8" BSPT; 1/8" NPT; 3/8" NPT; M10x1.0; M10x1.25; M12x1.5; M14x1.5; M16x1.5; M18x1.5; Drugo
sk-SK: Štandard portu/závitu tlakového senzora: 1/4" BSPT; 1/4" NPT; 1/8" BSPT; 1/8" NPT; 3/8" NPT; M10x1,0; M10x1,25; M12x1,5; M14x1,5; M16x1,5; M18x1,5; Iný
th: พอร์ตเซ็นเซอร์ความดัน / รองรับมาตรฐาน: 1/4" BSPT; 1/4" NPT; 1/8" BSPT; 1/8" NPT; 3/8" NPT; M10x1.0; M10x1.25; M12x1.5; M14x1.5; M16x1.5; M18x1.5; อื่นๆ
it: Standard della porta/filettatura del sensore di pressione: 1/4" BSPT; 1/4" NPT; 1/8" BSPT; 1/8" NPT; 3/8" NPT; M10x1,0; M10x1,25; M12x1,5; M14x1,5; M16x1,5; M18x1,5; Altro
nl: Druksensor poort-/schroefdraadstandaard: 1/4" BSPT; 1/4" NPT; 1/8" BSPT; 1/8" NPT; 3/8" NPT; M10x1,0; M10x1,25; M12x1,5; M14x1,5; M16x1,5; M18x1,5; Anders
ko: 압력 센서 포트/나사산 표준: 1/4" BSPT; 1/4" NPT; 1/8" BSPT; 1/8" NPT; 3/8" NPT; M10x1.0; M10x1.25; M12x1.5; M14x1.5; M16x1.5; M18x1.5; 기타
pt-PT: Norma da porta/rosca do sensor de pressão: 1/4" BSPT; 1/4" NPT; 1/8" BSPT; 1/8" NPT; 3/8" NPT; M10x1,0; M10x1,25; M12x1,5; M14x1,5; M16x1,5; M18x1,5; Outra
zh-TW: 壓力感測器連接埠/螺紋標準: 1/4" BSPT; 1/4" NPT; 1/8" BSPT; 1/8" NPT; 3/8" NPT; M10x1.0; M10x1.25; M12x1.5; M14x1.5; M16x1.5; M18x1.5; 其他
sv: Port/gängstandard för trycksensor: 1/4" BSPT; 1/4" NPT; 1/8" BSPT; 1/8" NPT; 3/8" NPT; M10x1,0; M10x1,25; M12x1,5; M14x1,5; M16x1,5; M18x1,5; Övrigt
hr-HR: Standard utora/navoja osjetnika tlaka: 1/4" BSPT; 1/4" NPT; 1/8" BSPT; 1/8" NPT; 3/8" NPT; M10x1.0; M10x1.25; M12x1.5; M14x1.5; M16x1.5; M18x1.5; Ostalo
nb: Trykksensor – port-/gjengestandard: 1/4" BSPT; 1/4" NPT; 1/8" BSPT; 1/8" NPT; 3/8" NPT; M10x1.0; M10x1.25; M12x1.5; M14x1.5; M16x1.5; M18x1.5; Annet
pt-BR: Sensor de pressão padrão de porta/rosca: 1/4” BSPT; 1/4” NPT; 1/8” BSPT; 1/8” NPT; 3/8” NPT; M10x1,0; M10x1,25; M12x1,5; M14x1,5; M16x1,5; M18x1,5; Outro
de: Anschluss-/Gewindestandard des Drucksensors: 1/4" BSPT; 1/4" NPT; 1/8" BSPT; 1/8" NPT; 3/8" NPT; M10x1,0; M10x1,25; M12x1,5; M14x1,5; M16x1,5; M18x1,5; Sonstige